

# **JORGE LASHERAS CASTILLO**

DESARROLLADOR FULL-STACK

#### **EXPERIENCIA LABORAL**

Desarrollador Full Stack y DevOps

Buyback - Granada 2023 - 2024

- Creación y optimización de aplicaciones web tanto eCommerce, Marketplace y Plataformas eLearning y móviles.
- Uso, Integración y Desarrollo de APIs propias (Google Auth, Maps, Sage, OpenAI, Redsys, Stripe, Brevo...).
- Desarrollo de **Backend** con <u>Python, Django, DRF, Postgres,</u> SQL y tecnologías asociadas a Python como pandas, numpy, celery...
- Desarrollo de Frontend con HTML, CSS, Bootstrap, JavaScript y JQuery.
- Participación activa y directiva en equipos de trabajo siguiendo CI/CD, metodologías AGILE, SCRUM, OKR y principios SOLID y DRY.

### Desarrollo Full Stack y DevOps **Grupo VyA**

2023 - Actualmente

- Creación, despliegue, mantenimiento y desarrollo web de ERP y Marketplace.
- Diseño de BBDD, Desarrollo de **Backend** y **Frontend** con Python, Django, Postgres, HTML, CSS, JS, JQuery y Postgis.

#### EDUCACIÓN

Escuela Arte Granada - FP Superior

Desarrollo de Aplicaciones Multiplataforma 2021-2023

Beatriz Galindo

Bachiller 2016-2018

#### CONTACTO



+34 666 366 242



lasherascastillojorge@gmail.com



Cenes de la Vega, Granada.



github.com/Jorge15lc



linkedin.com/in/jorge15lc

#### RESUMEN PROFESIONAL

Soy un programador y desarrollador Full Stack apasionado, con más de dos años de experiencia en la creación y mejora de aplicaciones web y móviles. Manejo tecnologías como Python, Django y diversas APIs. Me enfoco en la innovación y en ofrecer experiencias de usuario excepcionales.

## IDIOMAS

- Español (Nativo)
- Inglés Nivel B2

# TÉCNICAS

# **HABILIDADES**

# BLANDAS

- Desarrollo Full Stack: Python, Django, Java, Kotlin.
- DevOps: VPS, Gunicorn, Nginx, PostgreSQL.
- Integración de APIs: Auth, Maps, Sage, OpenAl.
- BBDD: PostgreSQL, Firebase, SQL, PL/SQL.
- Desarrollo Web: HTML, CSS, Bootstrap, JS, JQuery.
- Herramientas de Versionado: Git, GitHub.
- Inteligencia Artificial: Integración y uso de Al. Trato con el Cliente
- Comunicación: Habilidades efectivas en trabajo en equipo.
- Liderazgo de Equipos: Coordinación y gestión de equipos de desarrollo.
- Capacidad de Razonamiento: Habilidad para resolver problemas y tomar decisiones.

